【裁判字號】    98,小上,1
【裁判日期】    980511
【裁判案由】    返還不當得利
【裁判全文】
臺灣基隆地方法院民事裁定               98年度小上字第1號
上  訴  人  乙○○
被上訴人    冠威交通有限公司
法定代理人  甲○○
上列當事人間請求返還不當得利事件，上訴人對於中華民國97年
12月5日本院基隆簡易庭97年基小字第2192號第一審判決提起上
訴，本院第二審合議庭裁定如下：
    主  文
上訴駁回。
第二審訴訟費用由上訴人負擔。
    理  由
一、按對於小額程序之第一審裁判之上訴，非以其違背法令為理
    由，不得為之，民事訴訟法第436條之24第2項定有明文。所
    謂判決違背法令係指判決不適用法規或適用不當者而言。又
    依同法第436條之25規定，上訴狀應記載上訴理由，並表明
    原判決所違背之法令及其具體內容，以及依訴訟資料可認為
    原判決有違背法令之具體事實，上訴狀或理由書如未依此項
    方法表明者，即難認為已對小額訴訟第一審判決之違背法令
    為具體之指摘。
二、本件上訴人係對於小額訴訟之第一審判決提起上訴，核其上
    訴理由狀所載，係略以：(一)被上訴人所答辯之服務範圍純屬
    不實，被上訴人亦未通知上訴人一切計程車營業之相關規則
    ，致上訴人不知每年應接受多項檢驗，而受主管機關處以罰
    鍰，上訴人均自行負擔，被上訴人並未提供任何服務。(二)兩
    造間並無實質契約關係存在，被上訴人不能代收牌照費、車
    錶、保險、掛牌費、動產擔保、靠行費等費用，兩造既從無
    靠行契約關係，則有何契約終止之事項，被上訴人只因代購
    新車與承辦貸款事宜，豈能代表訴外人信忠公司之名義收取
    牌款。(三)上訴人與訴外人信忠公司靠行契約書共簽2次，第1
    次於民國91年12月18日為被上訴人代筆，於當時被上訴人公
    司舊址（即基隆市○○區○○街122－1號）簽立台北市計程
    車客運業駕駛人自備車輛參與經營契約書，被上訴人所附契
    約書上之地址卻是基隆市○○區○○路172號，與事實不符
    。(四)被上訴人所辯稱牌照費以服務對價折算與事實不符，所
    謂行費即服務費與行政管理費，但是上訴人始終感受不到被
    上訴人之服務品質。(五)兩造間既無靠行契約，被上訴人所取
    得之牌照費新臺幣（下同）10,000元為不當得利，依民法第
    182條第2項之規定，應予返還。(六)被上訴人開立車輛銷售明
    細表，內容有重複牌款、掛牌費，已清楚記錄全額項目，上
    訴人業已全額繳清云云。經核上訴人前揭上訴理由既未具體
    指出原審判決有如何違背法令情事，更未指明原審判決所違
    反之法令條項及其具體內容，以及依訴訟資料可認原判決違
    背法令之具體事實，揆諸前開說明，上訴人上訴，自不得謂
    已合法表明上訴理由。上訴人復未於提起上訴後20日內補正
    合法之上訴理由書，本件上訴為不合法，並毋庸命其補正，
    應予駁回。
三、依民事訴訟法第436條之32第2項、第471條第1項、第444條
    第1項前段、第95條、第78條，裁定如主文。
中    華    民    國    98    年    5    月    11    日
                  民事庭審判長法  官  李媛媛
                              法  官  徐世禎
                              法  官  姚貴美
以上正本係照原本作成。
本件裁定不得抗告。
中    華    民    國    98    年    5    月    11    日
                              書記官  詹小瑤


司法院資訊處製作；財團法人民間司法改革基金會備份。
